臺灣士林地方法院刑事判決　　　　　　 95年度簡上字第181號
上　訴　人
即　被　告　甲○○
　　　　　　　　　　3號4樓
上列上訴人即被告因傷害案件，不服本院95年度士簡字第1082號
中華民國95年10月16日第一審判決（聲請簡易判決處刑案號：95
年度偵字第8208號），提起上訴，本院管轄之第二審合議庭判決
如下：
    主  文
上訴駁回。
甲○○緩刑貳年。
    事實及理由
一、本案經本院審理結果，認原審以被告甲○○犯普通傷害罪，
    處拘役20日，並諭知易科罰金之折算標準，其認事用法均無
    違誤，量刑亦屬妥適，應予維持，並引用第一審判決書記載
    之事實、證據及理由（如附件）。
二、被告上訴意旨略以：伊當時確實有傷害告訴人，伊只是推告
    訴人一下，但伊已經與告訴人和解，亦將鑰匙交付告訴人，
    請求給予緩刑判決等語。
三、經查，原審已就被告行為成立犯罪，詳予審查卷內證據，且
    被告於本院審理時亦自承有用右手推告訴人左臉，坦承傷害
    犯行等語，而告訴人受有上唇內側擦傷及左眼眶瘀傷等情，
    亦有馬偕紀念醫院診斷證明書及照片2 幀附卷為憑，足認被
    告於本院審理時之自白與事實相符，本案事證明確，被告犯
    行可以認定。核被告甲○○所為，係犯刑法第277 條第1 項
    之傷害罪，原判決審酌被告犯行，判處拘役20日，並諭知易
    科罰金之折算標準，量刑堪稱妥適，並無違法不當。至被告
    固於原審調解庭時與告訴人達成民事和解，惟觀之該和解筆
    錄，雙方係約定被告應將告訴人之樓梯間鐵門及大門鑰匙交
    付予告訴人後，告訴人始履行撤回本件刑事告訴，然被告和
    解後迄未交付樓梯間鐵門鑰匙，業據告訴人具狀陳報在卷可
    憑，而被告遲至95年12月13日本院行準備程序時始交付樓梯
    間鐵門鑰匙，亦有本院準備程序筆錄在卷可稽，顯然被告未
    依約履行和解內容，告訴人亦未具狀撤回刑事告訴，從而原
    審據此予以審理，尚無違誤之處。被告辯稱：伊已經與告訴
    人和解，亦將鑰匙交付告訴人云云，尚非可採。是上訴人據
    此上訴，尚屬無據，其上訴應予駁回。
四、刑法第74條雖於94年2 月2 日修正公布，並自95年7 月1 日
    施行，然有關緩刑之宣告，因非行為可罰性之法律規範變更
    問題，而應適用修正後刑法第74條之規定。本件被告於83年
    間雖曾因違反麻醉藥品管理條例案件，經台灣高雄地方法院
    判處有期徒刑3 月確定，於83年9 月6 日易科罰金執行完畢
    ，其前雖因故意犯罪受有期徒刑之宣告，然其於執行完畢後
    5 年以內未曾再因故意犯罪受有期徒刑以上刑之宣告，此有
    臺灣高等法院被告前案紀錄表1 份在卷可稽，其因一時失慮
    ，致犯本件之罪，事後已與告訴人達成和解，並於本院準備
    程序時當庭交付樓梯間之鐵門鑰匙，告訴人並同意原諒被告
    ，被告經本次科刑教訓，當知警惕，應無再犯之虞，本院認
    本件所宣告之刑以暫不執行為適當，爰依修正後刑法第74條
    第1 項第2 款規定宣告被告緩刑2 年，以啟自新。
據上論斷，依刑事訴訟法第455 條之1 第1 項、第3 項、第368
條、第373 條，刑法第74條第1 項第2 款，判決如主文。
本案經檢察官邱智宏到庭執行職務。
中　　華　　民　　國　　96　　年　　3 　　月　　8 　　日
                  刑事第七庭審判長法  官  趙文卿
                                  法  官  楊得君
                                  法  官  王俊雄
以上正本證明與原本無異。
本件不得上訴。
                                  書記官  林靜枝
中　　華　　民　　國　　96　　年　　3 　　月　　12　　日
附錄本案論罪科刑法條之依據：
刑法第277 條第1 項
傷害人之身體或健康者，處3 年以下有期徒刑、拘役或1 千元以
下罰金。
